---
title: "Proyecto Simulación de citas"
output: html_document
date: "2022-09-11"
---
#Proyecto de Simulación de una primera cita entre dos personas

##Intregantes:
###-Deimer Castillo
###-Rances Rodriguez
###-Iveth Medina


Importamos el Dataset que se utuliza para realizar la implementación

```{r }
datos<- read.csv('C:\\Users\\Dell\\Downloads\\Speed Dating Data.csv')
datos
```

Se eliminan las columnas que no se utilizarán ya que se consideraron innecesarias para el estudio de simulación

```{r }
library('tidyverse')

datos1<- datos %>% select(-wave, -condtn, -id, -idg, -round, -position, -positin1, -order, -partner, -date, -undergra, -mn_sat, -tuition, -imprelig, -from, -zipcode, -income, -go_out, -career, -career_c, -exphappy, -expnum, -attr4_1, -sinc4_1, -intel4_1, -fun4_1, -amb4_1, -shar4_1, -attr2_1, -sinc2_1, -intel2_1, -fun2_1, -amb2_1, -shar2_1, -attr5_1, -sinc5_1, -intel5_1, -fun5_1, -amb5_1, -dec, -attr, -sinc, -intel, -fun, -amb, -shar, -like, -prob, -met, -match_es, -attr1_s, -sinc1_s, -intel1_s, -fun1_s, -amb1_s, -shar1_s, -attr3_s, -sinc3_s, -intel3_s, -fun3_s, -amb3_s, -satis_2, -length, -numdat_2, -attr7_2, -sinc7_2, -intel7_2, -fun7_2, -amb7_2, -shar7_2, -attr1_2, -sinc1_2, -intel1_2, -fun1_2, -amb1_2, -shar1_2, -attr4_2, -sinc4_2, -intel4_2, -fun4_2, -amb4_2, -shar4_2, -attr2_2, -sinc2_2, -intel2_2, -fun2_2, -amb2_2, -shar2_2, -attr3_2, -sinc3_2, -intel3_2, -fun3_2, -amb3_2, -attr5_2, -sinc5_2, -intel5_2, -fun5_2, -amb5_2, -you_call, -them_cal, -date_3, -numdat_3, -num_in_3, -attr1_3, -sinc1_3, -fun1_3, -intel1_3, -amb1_3, -shar1_3, -attr7_3, -sinc7_3, -intel7_3, -fun7_3, -amb7_3, -shar7_3, -attr4_3, -sinc4_3, -intel4_3, -fun4_3, -amb4_3, -shar4_3, -attr2_3, -sinc2_3, -intel2_3, -fun2_3, -amb2_3, -shar2_3, -attr3_3, -sinc3_3, -intel3_3, -fun3_3, -amb3_3, -attr5_3, -sinc5_3, -intel5_3, -fun5_3, -amb5_3)

datos1
```

Se realiza un ajuste en los datos y se discriminan los datos por género

```{r }
df <- datos1[!is.na(datos1),]

dm <- df[df$gender==0, ] #mujer 0
dh <- df[df$gender !=0,] #hombre 1

#t1h <- dh %>% group_by(iid) %>% slice(1)
#t1m <- dm %>% group_by(iid) %>% slice(1)

#dh0 <- dh[dh$match==0, ] #match 0 no hombre
#dh1 <- dh[dh$match!=0, ] #match 1 si hombre
#dm0 <- dm[dm$match ==0,] #match 0 no mujer
#dm1 <- dm[dm$match !=0, ] #match 1 si mujer

#eliminar los datos NA de las columnas con atributos
#at_dh0 <- dh0[!is.na(dh0$attr1_1),]
#si_dh0 <- dh0[!is.na(dh0$sinc1_1),]
#int_dh0 <- dh0[!is.na(dh0$intel1_1),]
#fun_dh0 <- dh0[!is.na(dh0$fun1_1),]
#amb_dh0 <- dh0[!is.na(dh0$amb1_1),]
#shar_dh0 <- dh0[!is.na(dh0$shar1_1),]

df1<-df %>% group_by(iid) %>% slice(1)


```


##Modelo de regresión lineal
Ahora se implementa el modelo de regresión lineal que se encuentra en el archivo *corr_reg.rds*, la implementación del modelo está desarrollado en *testing.Rmd*

```{r }
#modelo de regresion lineal
library(caret)
df_drds <- read_rds("C:\\Users\\Dell\\Documents\\corr_reg.rds")
df_drds
```

##Clasificador

Ahora se implementa el modelo de regresión lineal que se encuentra en el archivo *corr_reg.rds*, la implementación del clasificador está desarrollado en *testing.Rmd*

```{r }
library(caret)
df_match <- read_rds("C:\\Users\\Dell\\Documents\\match_class.rds")
df_match
```


##Implementación de agentes
El agente se implementa como una clase utilizando *setClass*

```{r }
#crear de agentes
setClass('agent1',
         slots = c(
             name= 'character',
             #iid = 'numeric',
             age = 'numeric',
             gender = 'numeric',
             race = 'numeric',
             imprace = 'numeric',
             goal= 'numeric',
             sports= 'numeric',
             tvsports='numeric',
             exercise='numeric',
             dining='numeric',
             museums='numeric',
             art='numeric',
             hiking='numeric',
             gaming='numeric',
             clubbing='numeric',
             reading='numeric',
             tv='numeric',
             theater='numeric',
             movies='numeric',
             concerts='numeric',
             music='numeric',
             shopping='numeric',
             yoga='numeric',
             atractive = 'numeric',
             sincere= 'numeric',
             intelligent = 'numeric',
             fun = 'numeric',
             ambitious = 'numeric')
         )

#crear un objeto agente
readBird <- function(name)
{
    d1<- data.frame(df1)
    new('agent1',
        name = name,
        #iid =d1$iid,
        age = d1$age,
        gender = d1$gender,
        race = d1$race,
        imprace = d1$imprace,
        goal= d1$goal,
        sports= d1$sports,
        tvsports= d1$tvsports,
        exercise= d1$exercise,
        dining= d1$dining,
        museums= d1$museums,
        art= d1$art,
        hiking= d1$hiking,
        gaming= d1$gaming,
        clubbing= d1$clubbing,
        reading= d1$reading,
        tv= d1$tv,
        theater= d1$theater,
        movies= d1$movies,
        concerts= d1$concerts,
        music= d1$music,
        shopping= d1$shopping,
        yoga= d1$yoga,
        atractive = d1$attr3_1,
        sincere= d1$sinc3_1,
        intelligent = d1$intel3_1,
        fun = d1$fun3_1,
        ambitious = d1$amb3_1
        )
}  
A1 <- readBird("A1")

A1@name

#definir metodos
getClass('agent1')
slotNames('agent1')

```

```{r}
setMethod('show',
          signature = "agent1",
          definition = function(object)
          {
              cat("agent1 Name: ", object@name, "\n")
              N <- length(object@age)
              lapply(seq_len(N), function(i)
              {
                  cat("agent1 #", i, "\n")
                  cat("age: ",  object@age[[i]], "\n")
                  cat("gender: ", object@gender[[i]], "\n")
                  cat("race: ", object@race[[i]], "\n")
                  cat("imprace: ", object@imprace[[i]], "\n")
                  cat("goal: ", object@goal[[i]], "\n")
                  cat("sports:" , object@sports[[i]], "\n")
                  cat("tvsports:", object@tvsports[[i]], "\n")
                  cat("exercise:", object@exercise[[i]], "\n")
                  cat("dining:", object@dining[[i]], "\n")
                  cat("museums:", object@museums[[i]], "\n") 
                  cat("art:", object@art[[i]], "\n")
                  cat("hiking:", object@hiking[[i]], "\n")
                  cat("gaming:", object@gaming[[i]], "\n")
                  cat("clubbing:", object@clubbing[[i]], "\n")
                  cat("reading:", object@reading[[i]], "\n")
                  cat("tv:", object@tv[[i]], "\n")
                  cat("theater:", object@theater[[i]], "\n")
                  cat("movies:", object@movies[[i]], "\n")
                  cat("concerts:", object@concerts[[i]], "\n")
                  cat("music:", object@music[[i]], "\n")
                  cat("shopping:", object@shopping[[i]], "\n")
                  cat("yoga:", object@yoga[[i]], "\n")
                  cat("atractive:", object@atractive[[i]], "\n")
                  cat("sincere:", object@sincere[[i]], "\n")
                  cat("intelligent:", object@intelligent[[i]], "\n")
                  cat("fun:", object@fun[[i]], "\n")
                  cat("ambitious:", object@ambitious[[i]], "\n")
              })
          })
A1
```

